最高法院刑事判決　　　　　　　　　　　　　　　八十七年度台上字第二八三六號
　　上　訴　人　甲○○
右上訴人因違反麻醉藥品管理條例案件，不服台灣高等法院中華民國八十七年三月二
十六日第二審更審判決（八十七年度上更(一)字第一一一號，起訴案號：台灣士林地方
法院檢察署八十四年度偵字第三八六八號），提起上訴，本院判決如左：
    主  文
原判決撤銷，發回台灣高等法院。
    理  由
本件原判決撤銷第一審不當之判決，改判論處上訴人甲○○連續非法販賣化學合成麻
醉藥品累犯罪刑，固非無見。
惟查(一)證人陳志仰於警訊時供稱：「我（所吸食的安非他命）都是跟甲○○（綽號氣
球）買的，每次都跟他拿三仟至五仟，最多拿過一萬元的貨。我都是打呼叫器留我家
電話跟氣球聯絡的。」（見七一六五號偵查卷八頁），於偵查中稱：「（安非他命）
向綽號『氣球』甲○○買的，是買過一次，是今年初向他買的，都打呼叫器給他，買
了兩、三千元」（見同上卷七十七頁背面）。證人廖嘉義於警訊時供稱：「……向甲
○○（綽號氣球……）購買安非他命十幾次，是我打電話000－0000向他買安
非他命，然後甲○○將安非他命拿到我的住處給，價錢由壹仟元至伍仟元不等。」（
見同上卷十一頁背面），於偵查中供稱：「（安非他命）也是（向）『氣球』（買的
），記得買過兩次，差不多是今年初買的，都買三至五千元，約在中和戲院交貨。」
（見同上卷七十八頁）。二人先後所供分別向上訴人購買安非他命之次數、價款或交
貨地點，並不一致。究竟何者可採？何者不可採？原判決未見說明，竟均採為上訴人
犯罪之論據，殊非適法。(二)原判決事實欄認定上訴人非法販賣安非他命予陳志仰、廖
嘉義，係以其住處電話0000000號作為聯絡之用。然理由內採用之證據即證人
陳志仰上開警訊與偵查中證言，謂該證人都打呼叫器與上訴人聯絡。其事實之認定
，與採用之證據，不相適合，自屬理由矛盾。(三)原判決理由記載扣案液態安非他命二
盒（已由甲○○將水瀝乾後產生結晶秤重）及一包，共淨重八十六公克，均係違禁物
，應依刑法第三十八條第一項第一款宣告沒收。然如何認定上開物品係安非他命及其
淨重為八十六公克，原判決理由並未說明所憑之證據及認定之理由，尤有理由不備之
違法。上訴意旨指摘原判決不當，非無理由，應認仍有發回更審之原因。又毒品危害
防制條例已於八十七年五月二十日修正公布施行，於更審判決時應注意比較適用。
據上論結，應依刑事訴訟法第三百九十七條、第四百零一條，判決如主文。
中      華      民      國    八十七    年      八      月    二十七    日
                              最高法院刑事第九庭
                                  審判長法官  謝  家  鶴
                                        法官  羅  一  宇
                                        法官  花  滿  堂
                                        法官  陳  世  淙
                                        法官  洪  佳  濱
      右正本證明與原本無異
                                              書  記  官
中      華      民      國    八十七    年      九      月      一      日
